【裁判字號】    88,簡上,185
【裁判日期】    890131
【裁判案由】    違反動產擔保交易法
【裁判全文】
臺灣高雄地方法院刑事判決                        八十八年度簡上字第一八五號
    上  訴  人  乙○○
    即  被  告
右列上訴人因違反動產擔保交易法案件，不服台灣高雄地方法院八十八年度雄簡字第
八八四號中華民國八十八年八月十八日第一審簡易判決（聲請簡易判決處刑案號：台
灣高雄地方法院檢察署八十八年度偵字第三五六二號），提起上訴，本院判決如左：
    主  文
上訴駁回。
乙○○緩刑貳年。
    事  實
一、乙○○於民國八十七年八月二十八日，以動產擔保交易附條件買賣方式，向甲○
    ○所經營之鴻裕車業商行購買車號：ＺＪＱ─四０五號光陽金豪美五十機車一部
    ，為動產擔保交易之債務人。雙方約定機車總價新台幣（下同）四萬一千七百五
    十元，自備款七千元，其餘款項分十期給付。機車存放地點為高雄市○○區○○
    路一二０之一號二樓，且在價金未付清之前，機車所有權仍屬於出賣人甲○○所
    有，買受人乙○○僅得依約占有使用，不得任意遷移或為其他處分等。詎乙○○
    取得機車後，僅付款三期，自八十七年十一月三十日起即拒不付款，迭經催討均
    置之不理，並意圖為自己不法之利益，將機車遷移逃匿不知去向，致出賣人追索
    無著受有損害。
二、案經甲○○訴請台灣高雄地方法院檢察署檢察官偵查聲請簡易處刑。
    理  由
一、訊據被告乙○○矢口否認有違反動產擔保交易法之犯行，辯稱：伊是因去台中做
    生意而不方便繳款，伊非故意不繳分期付款之款項，且伊無將機車遷離約定地點
    云云，惟查：右揭事實，業據告訴人甲○○即鴻裕車業商行指訴綦詳，並經證人
    林上眾即鴻裕車業商行此案之經辦人到庭證述：被告買車時並無表示該車係朋友
    要使用等情明確（偵查卷第二七頁），復有附條件買賣契約書、切結書、本票各
    一紙附卷可稽。又被告於車款付清前，不得將機車遷移訂立契約時被告所提供住
    址所在地以外之處所，被告所簽立之附條件買賣契約第四條定有明文。被告既自
    承於八十七年十一月間將機車出借予台南之朋友騎用（本院卷八十九年一月二十
    一日審判筆錄），經核已與買賣契約約定機車存放地點為高雄市○○區○○路一
    二０之一號二樓有違，是被告顯有將買賣標的物遷移之事實。綜上所述，被告所
    辯云云，無非事後卸責之詞，不足採信，事證明確，被告犯行洵堪認定。
二、核被告所為，係違反動產擔保交易法第三十八條之罪。原審適用上開法條及刑法
    第四十一條、罰金罰鍰提高標準條例第一條前段、第二條，量處拘役三十日，如
    易科罰金，以三百元折算一日，其認事用法均無不當，量刑亦允當，上訴意旨指
    摘原判決不當，為無理由，應予駁回。然查被告前未曾受有期徒刑以上之宣告，
    有台灣高雄地方法院檢察署刑案資料查註紀錄表在卷可稽，其因一時失慮，致罹
    刑章，且事後已與告訴人達成和解（有和解書在卷可憑），經此偵審程序及刑之
    宣告後，應知警惕而無再犯之虞，本院因認暫不執行其刑為當，爰予以宣告緩刑
    ，用啟自新。
據上論斷，應依刑事訴訟法第四百五十五條之一第一項、第三項、第三百六十八條、
刑法第七十四條第一款，判決如主文。
中      華      民      國    八十九    年      一      月    三十一    日
                                      臺灣高雄地方法院刑事第二庭
                                        審判長法  官  魏  式  璧
                                              法  官  陳  威  龍
                                              法  官  施  柏  宏
右正本證明與原本無異。
本件不得上訴。
                                              書記官  邱  秋  珍
中      華      民      國    八十九    年      一      月    三十一    日
附錄本判決論罪之法條：
動產擔保交易法第三十八條：
動產擔保交易之債務人，意圖不法之利益，將標的物遷移、出賣、出質、移轉、抵押
或為其他處分，致生損害債權人者，處三年以下有期徒刑、拘役或科或併科六千元以
下之罰金。


司法院資訊處製作；財團法人民間司法改革基金會備份。
